臺灣高等法院刑事判決　　　　　　　　100年度上易字第708號
上　訴　人
即　被　告　賀自強
上列上訴人因傷害案件，不服臺灣臺北地方法院99年度易字第33
39號，中華民國100年3月1日第一審判決（聲請案號：臺灣臺北
地方法院檢察署99年度偵緝字第1826號），提起上訴，本院判決
如下：
    主  文
上訴駁回。
    理  由
一、按依刑事訴訟法第350條、第361條、第362條、第367條規定
    ，不服地方法院之第一審判決而上訴者，須提出上訴書狀，
    並應敘述具體理由，為上訴必備之程式；其所提出之書狀未
    敘述上訴理由，或僅曾以言詞陳述上訴理由者，均應於上訴
    期間屆滿後20日內補提理由書於第一審法院。第一審法院經
    形式審查，認逾期未補提上訴理由者，應定期間先命補正；
    逾期未補正者，為上訴不合法律上之程式，應以裁定駁回。
    倘已提出上訴理由，但所提非屬具體理由者，則由第二審法
    院以上訴不合法律上之程式，判決駁回。而所謂具體理由，
    必係依據卷內既有訴訟資料或提出新事證，指摘或表明第一
    審判決有何採證認事、用法或量刑等足以影響判決本旨之不
    當或違法，而構成應予撤銷之具體事由，始克當之（例如：
    依憑證據法則具體指出所採證據何以不具證據能力，或依憑
    卷證資料，明確指出所為證據證明力之判斷如何違背經驗、
    論理法則）；倘僅泛言原判決認定事實錯誤、違背法令、量
    刑失之過重或輕縱，而未依上揭意旨指出具體事由，或形式
    上雖已指出具體事由，然該事由縱使屬實，亦不足以認為原
    判決有何不當或違法者（例如：對不具有調查必要性之證據
    ，法院未依聲請調查亦未說明理由，或援用證據不當，但除
    去該證據仍應為同一事實之認定），皆難謂係具體理由，俾
    與第二審上訴制度旨在請求第二審法院撤銷、變更第一審不
    當或違法之判決，以實現個案救濟之立法目的相契合，並節
    制濫行上訴（最高法院97年台上字第892號、97年台上字第
    1402號、98年台上字第2133號、98年台上字第2158號、98年
    台上字第2189號、98年台上字第2204號等判決意旨參照）。
    又原審法院對上訴書狀有無記載理由，為形式上之審查，認
    有欠缺，且未據上訴人自行補正者，固應定期間先命補正。
    然上訴理由是否具體，依96年7月4日刑事訴訟法第361條修
    正理由三之說明，屬第二審法院審查範圍，不在命補正之列
    。
二、原審判決上訴人即被告賀自強犯傷害罪（累犯），處拘役四
    十日，並諭知易科罰金之標準。被告上訴意旨略以：證據能
    力不代表犯罪事實，還有對證明力的要求，現場光碟內容非
    常不清楚，無法辨識兩人特徵，如何能做為判決基礎云云。
三、經查，原審判決依憑被告賀自強之供述，及告訴人即證人林
    奕良、證人陳秋靜於原審審理時之證述，暨原審勘驗案發現
    場錄影光碟內容之勘驗筆錄等證據，認定被告賀自強之傷害
    犯行，已詳敘所憑證據與認定之理由，從形式上觀察並無任
    何憑空推論之情事，所為論斷，亦與經驗法則、論理法則，
    均屬無違。而刑之量定，為求個案裁判之妥當性，法律賦予
    法院裁量之權。量刑輕重，屬為裁判之法院得依職權自由裁
    量之事項，苟其量刑已以行為人之責任為基礎，並斟酌刑法
    第57條各款所列情狀，在法定刑度內，酌量科刑，如無偏執
    一端，致明顯失出失入情形，上級審法院即不得單就量刑部
    分遽指為不當或違法。原判決關於科刑之部分，已說明被告
    於受有期徒刑執行完畢5年之內再犯有期徒刑以上之施用第
    一級毒品罪，為累犯，應依刑法第47條第1項之規定加重其
    刑，並已依刑法第57條各款所列情狀，審酌被告已有傷害前
    科，卻於與他人生有糾紛時，仍不思妥適解決，又出手傷害
    他人，行為確有不該，惟念其犯後坦承部分犯行，且係因告
    訴人先出手推擠被告，始引發彼此互毆之事，並參酌被告智
    識程度、犯罪動機、目的、手段及所生損害等一切情狀，而
    為量刑之準據，經核並無量刑輕重相差懸殊等裁量權濫用之
    情形。被告上訴意旨固謂因無法辨識錄影畫面中兩人特徵，
    現場錄影光碟畫面不能作為判決之基礎云云，惟原審依被告
    之聲請，調取案發時現場監視錄影光碟，且當庭勘驗該現場
    錄影光碟結果，出現兩人互毆之畫面，有原審勘驗筆錄可稽
    （見原審卷第46頁反面），核與證人陳秋靜於原審審理時所
    證被告與告訴人林奕良互毆之情相符（見原審卷第30頁反面
    ），則原審依被告於警詢、偵查及原審審理時之供述，及告
    訴人林奕良、證人陳秋靜之證述，再審酌原審勘驗案發時現
    場監視錄影光碟之結果，相互勾稽，憑為認定被告傷害犯行
    之依據，並無單憑上開勘驗案發時現場監視錄影光碟結果而
    為論罪，及違反論理法則、經驗法則之情形，被告上訴意旨
    所指無法辨識錄影光碟畫面中兩人特徵之事由，縱使屬實，
    亦不足以認為原審判決有何不當或違法，難謂係具體理由，
    被告前開上訴意旨顯非依據卷內訴訟資料，具體指摘判決於
    認定事實、適用法律或量刑等項有何不當或違法之處，揆諸
    前開說明，其上訴為不合法律上之程式，應予駁回，並不經
    言詞辯論為之。
據上論斷，應依刑事訴訟法第367條前段、第372條，判決如主文
。
中    華    民    國   100    年    4     月    27    日
                  刑事第二十庭審判長法  官  周盈文
                                    法  官  詹駿鴻
                                    法  官  林海祥
以上正本證明與原本無異。
不得上訴。
                                    書記官  林敬傑
中    華    民    國   100    年    4     月    27    日
附錄本案論罪科刑法條：
中華民國刑法第277條
（普通傷害罪）
傷害人之身體或健康者，處 3 年以下有期徒刑、拘役或 1 千元
以下罰金。
犯前項之罪因而致人於死者，處無期徒刑或7年以上有期徒刑；
致重傷者，處3年以上10年以下有期徒刑。